【裁判字號】    88,親,67
【裁判日期】    890316
【裁判案由】    否認子女
【裁判全文】
臺灣屏東地方法院民事判決  八十八年度親字第六十七號
    原        告  乙○○
    被        告  丙○○
    兼法定代理人  甲○○
右當事人間否認婚生子女事件，本院判決如左：
    主        文
確認被告丙○○非原告與被告甲○○所生之女。
訴訟費用由被告負擔。
    事        實
甲、原告方面：
一、聲明：求為判決如主文所示。
二、陳述：
    原告與被告甲○○於民國八十六年十二月十九日結婚而為夫妻，惟因二人感情不
    睦，時起爭吵，於婚後二、三個月，原告即負氣返回娘家居住，至此雙方互不聞
    問分居迄今，期間原告與訴外人發生性關係，並於八十八年九月八日生育被告丙
    ○○，嗣原告與被告甲○○於八十八年十一月十五日協議離婚，因兩造業已分居
    多年，被告丙○○顯非原告自被告甲○○受胎所生，詎因被告許宜蓉受胎時兩造
    之婚姻關係仍存續，則其即受婚生之推定，爰依民法第一千零六十三條第二項之
    規定提起本件否認子女之訴，訴請確認被告丙○○非原告與被告甲○○所生之女
    。
三、證據：提出日出生證明書及戶籍登記簿謄本各一件為證，並聲請囑託醫學機構實
    施親子關係鑑定。
乙、被告方面：
一、聲明：對原告所訴無意見。
二、陳述：
    兩造結婚後二、三月，原告即負氣返回娘家，雙方分居迄今，被告丙○○確非其
    親生子女。
丙、本院依聲請囑託私立高雄醫學院附設中和紀念醫院實施親子關係鑑定。
    理        由
一、本件原告主張其與被告甲○○原為夫妻，惟因二人感情不睦，時起爭吵，於婚後
    二、三個月，原告即負氣返回娘家居住，至此雙方互不聞問分居迄今，原告與被
    告甲○○於八十八年十一月十五日協議離婚並辦畢登記，其雖於婚姻關係存續中
    之八十八年九月八日生育被告丙○○，惟兩造業已分居多年，被告丙○○顯非原
    告自被告甲○○受胎所生，惟因該女仍受兩造婚生之推定，爰依民法第一千零六
    十三條第二項之規定提起本件否認子女之訴，訴請確認被告丙○○非原告與被告
    甲○○所生之女。
二、查原告主張之前開事實，業據其提出出生證明書及戶籍登記簿謄本等件為證，且
    為被告甲○○所同陳，又據本院囑託私立高雄醫學院附設中和紀念醫院實施親子
    關係鑑定結果，業據函復：「依據人類遺傳標記檢查結果顯示，否定丙○○與甲
    ○○之親子關係」，此有上開醫院八十九年二月二日（八十九）高醫附秘字第０
    二六六號函在卷足稽，堪信原告之主張為實在。
三、從而，被告丙○○既非原告自被告甲○○受胎所生，則原告依民法第一千零六十
    三條第二項規定，提起本件否認婚生子女之訴，於法即無不合，所訴應予准許。
據上論結，本件原告之訴為有理由，依民事訴訟法第七十八條、第八十五條第一項前
段，判決如主文。
中      華      民      國    八十九    年      三      月     十六     日
                                    臺灣屏東地方法院民事第二庭
~B法      官  高  敏  俐
右為正本，係照原本作成。
如不服本判決，應於送達後廿日內，向本院提出上訴狀。
~B法院書記官  滕  一  珍
中      華      民      國    八十九    年      三      月     十六     日


司法院資訊處製作；財團法人民間司法改革基金會備份。
